臺灣臺北地方法院民事小額判決
                              111年度店小字第1748號
原      告  新安東京海上產物保險股份有限公司

法定代理人  陳忠鏗  
訴訟代理人  李怡萱  
            羅天君  
            謝京燁  
被      告  蘇琇絹  
上列當事人間請求損害賠償事件，本院於民國111年11月24日言
詞辯論終結，判決如下：
    主  文
被告應給付原告新臺幣10,999元，及自民國111年9月10日起至清
償日止，按週年利率百分之5計算之利息。
原告其餘之訴駁回。
訴訟費用新臺幣1,000元由被告負擔5分之2，餘由原告負擔。
本判決原告勝訴部分得假執行；但被告如以新臺幣10,999元為原
告預供擔保後，得免為假執行。
    事實及理由
一、按被告經合法通知，未於言詞辯論期日到場，核無民事訴訟
    法第386條所列各款情形，爰依原告之聲請，由其一造辯論
    而為判決，合先敘明。
二、原告起訴主張：被告於民國111年4月28日下午3時30分許騎
    乘車牌號碼為000-0000號普通重型機車（下稱被告機車），
    行經新北市新店區新烏路2段與屈尺處，依當時天氣陰、日
    間自然光線、柏油路面乾燥無缺陷且無障礙物、視距良好，
    且客觀上並無不能注意之情狀，被告竟未注意車前狀況，因
    而與原告所承保，由訴外人張峰誌所有、訴外人吳曉青駕駛
    之車牌號碼為000-0000號自用小客車（下稱系爭車輛）發生
    碰撞，致系爭車輛受有損害，經原告以新臺幣（下同）28,7
    79元（含工資1,640元、烤漆6,252元、零件20,887元）賠付
    後，爰依保險法第53條第1項及侵權行為之法律關係，請求
    被告賠償上開必要修復費用等語。並聲明：被告應給付原告
    28,779元，及自起訴狀繕本送達翌日起至清償日止，按週年
    利率5%計算之利息。
三、被告經合法通知，未於言詞辯論期日到場，亦未提出書狀作
    任何聲明或陳述。
四、本院之判斷：
  ㈠按因故意或過失，不法侵害他人之權利者，負損害賠償責任
    ；汽車、機車或其他非依軌道行駛之動力車輛，在使用中加
    損害於他人者，駕駛人應賠償因此所生之損害，但於防止損
    害之發生，已盡相當之注意者，不在此限，民法第184條第1
    項前段、第191條之2分別定有明文。揆諸民法第191條之2規
    定，本條但書係專為非依軌道行駛之動力車輛在使用中駕駛
    人之責任而為舉證責任倒置之規定，故凡動力車輛在使用中
    加損害於他人者，由法律推定駕駛人侵害他人之行為係出於
    過失，除駕駛人已於防止損害之發生盡相當之注意外，即應
    依民法第191條之2規定賠償被害人所受損害。
  ㈡經查，原告主張之事實，業據其提出與其所述相符之道路交
    通事故初步分析研判表、個人保險理賠申請書、駕照、行照
    、百齡服務廠估價單、統一發票、車損照片及道路交通事故
    當事人登記聯單等件為證（本院卷第15至25頁），並經本院
    依職權向新北市政府警察局新店分局調閱本件交通事故相關
    資料，核閱屬實（本院卷第25至43頁）。揆諸上開資料，道
    路交通事故調查筆錄被告部分記載：「我當時正常行駛在路
    上，但我跟在對方（即系爭車輛）後面跟太近，我可能速度
    又比較快一點，就不小心撞上發生車禍。」、訴外人吳曉青
    部分記載：「我當時沿新烏路往烏來方向行駛，當時行經事
    發地點時，雖然離號誌還有段距離，但我前方有許多車輛都
    停下等紅燈，我也停下等前方車流前行，我停下將近2分鐘
    後，對方（即被告機車）突然從我後方撞上，我下車察看對
    方已經站起來，後來對方就把機車原地立起；撞到後我才發
    現。」等詞（本院卷第37、39頁），核與系爭車輛受損部位
    為右後車尾相符，此有車損照片在卷可佐（本院卷第42至45
    頁），堪認被告確有未注意車前狀況等情，因而與系爭車輛
    發生碰撞。準此，被告有前揭應注意能注意而未注意之過失
    ，且與原告受有損害間有相當因果關係，揆諸上開規定，被
    告就本件肇事應負過失侵權行為責任，洵堪認定。
  ㈢次按負損害賠償責任者，除法律另有規定或契約另有訂定外
    ，應回復他方損害發生前之原狀；債權人亦得請求支付回復
    原狀所必要之費用，以代回復原狀。民法第213條第1項、第
    3項分別定有明文。復按不法毀損他人之物者，被害人得請
    求賠償其物因毀損所減少之價額，民法第196條定有明文；
    又按物被毀損時，被害人除得依民法第196條請求賠償外，
    並不排除民法第213條至第215條之適用。再者，依民法第19
    6條請求賠償物被毀損所減少之價額，得以修復費用為估定
    之標準，但以必要者為限。原告主張其保戶因本件車禍致系
    爭車輛受有損害，並因此支出維修費28,779元，原告則因賠
    付其保戶上開費用而受有損害，固據原告提出系爭車輛估價
    單、個人保險理賠申請書為證，惟系爭車輛於107年3月出廠
    ，有行車執照為憑（本院卷第15頁），系爭車輛修復費用包
    含工資1,640元、烤漆6,252元、零件20,887元，亦有上開估
    價單為憑（本院卷第23頁）。衡以系爭車輛有關零件部分之
    修復，既以新零件更換被損害之舊零件，則在計算損害賠償
    額時，自應將零件折舊部分予以扣除（最高法院77年第9次
    民事庭會議決意參照），依行政院所發布之固定資產耐用年
    數表及固定資產折舊率表，自用小客車之耐用年數為5年，
    依定率遞減法每年應折舊369／1000，又其使用期間未滿1年
    者，按實際使用之月數相當於全年之比例計算之；不滿1年
    者，以月計，其最後1年之折舊額加歷年折舊累計額，其總
    和不得超過該資產成本原額之10分之9。系爭車輛自出廠日1
    07年3月至發生本件交通事故日即111年4月28日止，約使用4
    年2個月，依上開折舊規定，原告主張零件費用為20,887元
    經折舊後餘額為3,107元，加計工資1,640元、烤漆6,252元
    ，則本件原告得請求系爭車輛修復費用為10,999元（計算式
    ：工資1,640元＋烤漆6,252元＋零件3,107元＝10,999元），為
    有理由，應予准許。至逾此部分之請求，應屬無據，應予駁
    回。
  ㈣末按遲延之債務，以支付金錢為標的者，債權人得請求依法
    定利率計算之遲延利息；應付利息之債務，其利率未經約定
    ，亦無法律可據者，週年利率為百分之5；給付無確定期限
    者，債務人於債權人得請求時，經其催告而未為給付，自受
    催告時起，負遲延責任。其經債權人起訴而送達訴狀，或依
    督促程序送達支付命令，或為其他相類之行為者，與催告有
    同一之效力，民法第233條第1項、第203條、第229條第2項
    分別定有明文。本件原告請求被告賠償之損害，此為以支付
    金錢為標的，原告自得請求被告給付自起訴狀繕本送達翌日
    即111年9月10日（於111年8月30日寄存送達於被告，參見本
    院卷第53頁）起至清償日止，按週年利率5%計算之利息，併
    予說明。
五、綜上，原告依保險法第53條第1項及侵權行為之法律關係，
    請求被告給付10,999元，及自111年9月10日起至清償日止，
    按週年利率5%計算之利息，為有理由，應予准許。逾此範圍
    之請求，為無理由，應予駁回。
六、本件原告勝訴部分係適用小額程序為被告敗訴之判決，依民
    事訴訟法第436條之20條規定，應依職權宣告假執行；並依
    同法第392條第2項依職權宣告被告如預供擔保，得免為假執
    行。
七、訴訟費用負擔之依據：民事訴訟法第79條。本件訴訟費用額
    確定金額為裁判費1,000元。
中　　華　　民　　國　　111 　年　　12　　月　　15　　日
                  臺灣臺北地方法院新店簡易庭
                              法  官  張瑜鳳
以上正本係照原本作成。
對於本件判決如有不服，應於收受送達後20日內向本院提出上訴
書狀，上訴於本院合議庭，並按他造當事人之人數附具繕本。
當事人之上訴，非以判決違背法令為理由不得為之，上訴狀應記
載上訴理由，表明下列各款事項：
㈠原判決所違背之法令及其具體內容。
㈡依訴訟資料可認為原判決有違背法令之具體事實。
如委任律師提起上訴者，應一併繳納上訴審裁判費。
中　　華　　民　　國　　111 　年　　12　　月　　15　　日
                              書記官  徐子芹